【裁判字號】    98,裁,2821
【裁判日期】    981119
【裁判案由】    營業稅
【裁判全文】
最  高  行  政  法  院  裁  定
                                      98年度裁字第2821號
上  訴  人  神州塑膠工業股份有限公司
代  表  人  甲○○
被 上訴 人  財政部臺灣省南區國稅局
代  表  人  乙○○
上列當事人間營業稅事件，上訴人對於中華民國98年8月13日高
雄高等行政法院98年度訴字第310號判決，提起上訴，本院裁定
如下：
    主  文
上訴駁回。
上訴審訴訟費用由上訴人負擔。
    理  由
一、按對於高等行政法院判決之上訴，非以其違背法令為理由，
    不得為之，行政訴訟法第242條定有明文。依同法第243條第
    1項規定，判決不適用法規或適用不當者，為違背法令；而
    判決有同條第2項所列各款情形之一者，為當然違背法令。
    是當事人對於高等行政法院判決上訴，如依行政訴訟法第24
    3條第1項規定，以高等行政法院判決有不適用法規或適用不
    當為理由時，其上訴狀或理由書應有具體之指摘，並揭示該
    法規之條項或其內容；如以同法第243條第2項所列各款情形
    為理由時，其上訴狀或理由書，應揭示合於該條項各款之事
    實。上訴狀或理由書如未依此項方法表明者，即難認為已對
    高等行政法院判決之違背法令有具體之指摘，其上訴自難認
    為合法。
二、本件上訴人對於高雄高等行政法院98年度訴字第310號判決
    （下稱原判決）上訴，主張：本案上訴人係向二資社社員兼
    班長洪世明進貨，以匯款方式直接匯入二資社帳戶，已盡交
    易相對人買賣契約義務，亦符合財政部87年7月14日台財稅
    第871953090號函釋規定，應有免補稅併罰之適用。詎料被
    上訴人徒以「洪世明具有營利事業負責人身分，依法不得加
    入二資社為社員」為由，認本案非屬共同運銷，據以作成課
    稅處分，完全背離租稅法律主義，而上訴人援引合作社法第
    11條及第12條論證洪世明應具社員資格，更援引內政部93年
    3月10日內授中社字法字第0930722014號函釋，否定被上訴
    人之主張，可謂證據充分，詎原判決對於不採之理由未予說
    明，自有判決不備理由之違法。再者，原判決指稱運銷合作
    社不得銷售非社員產品，洪世明有分散所得情事，均與上訴
    人無涉，業經上訴人提出財政部87年7月14日台財稅第87195
    3090號函及94年3月25日台財稅字第09404510140號函說明，
    原判決忽視有利於上訴人之函釋，以與上訴人無涉之事由歸
    責於上訴人，有判決不適用法令之違法等語，為其論據。惟
    核其上訴理由，無非重述其在原審業經主張而為原審判決摒
    棄不採之陳詞，且係就原審取捨證據、認定事實之職權行使
    事項，指摘其為不當，而非具體說明其有何不適用法規或適
    用法規不當之情形，並揭示該法規之條項或其內容，及合於
    行政訴訟法第243條第2項所列各款之事實，難認對該判決之
    如何違背法令已有具體之指摘。依首開規定及說明，應認其
    上訴為不合法。
三、據上論結，本件上訴為不合法，依行政訴訟法第249條第1項
    前段、第104條、民事訴訟法第95條、第78條，裁定如主文
    。
中    華    民    國    98    年    11    月    19    日
                    最高行政法院第六庭
                        審判長法官  吳  明  鴻
                              法官  劉  介  中
                              法官  林  茂  權
                              法官  侯  東  昇
                              法官  黃  秋  鴻
以  上  正  本  證  明  與  原  本  無  異
中    華    民    國    98    年    11    月    23    日
                              書記官  葛  雅  慎


司法院資訊處製作；財團法人民間司法改革基金會備份。
